【裁判字號】    97,抗,1007
【裁判日期】    970929
【裁判案由】    聲請定其應執行刑
【裁判全文】
臺灣高等法院刑事裁定                  97年度抗字第1007號
    抗告人  臺灣臺北地方法院檢察署檢察官
    受刑人  甲○○
上列抗告人因受刑人定應執行刑案件，不服臺灣台北地方法院97
年8月25日，97年度聲字第1910號裁定，提起抗告，裁定如下：
    主  文
原裁定撤銷，發回臺灣臺北地方法院。
    理  由
一、原裁定略以，檢察官以受刑人甲○○因偽造文書等案件，先
    後經法院判決如附表所示罪刑確定，依刑法第53條、第51條
    第5 款及刑事訴訟法第477 條第1 項等規定，聲請裁定其執
    行刑。
    受刑人甲○○觸犯偽造文書等數罪，先後經判決如附表編號
    1 、3 所示刑罰，均經分別確定，有各該判決及本院被告前
    案紀錄表各可憑。檢察官聲請就此部分罪刑定其應執行刑，
    認聲請為正當應定其應執行刑。至於檢察官聲請就附表編號
    2 部分應與上述經定應執行部分，一併定應執行刑；經查，
    受刑人前於民國93年間曾另違反毒品危害防制條例案件，經
    原審以93年訴字第688 號判處有期徒刑9 月，並於同年7 月
    19日確定。
    受刑人甲○○如附表編號2 的犯行，屬於上述另案違反毒品
    危害防制條例案件於93年7 月19日確定前所為，應與另案93
    年度訴字第688 號定其應執行刑。因認檢察官就此部分聲請
    定執行刑，無理由，而駁回檢察官此部分聲請。
二、抗告意旨略以，聲請裁定受刑人應執行刑的3 件刑罰，符合
    刑法第50條要件，並無違誤。台北地方法院93年訴字第688
    號另案判處的有期徒刑9 月，是否合併於本件定執行刑與本
    次聲請無關，原裁定顯有誤會等語。
三、裁判確定前犯數罪，應依刑法第51條規定，定其應執行刑，
    刑法第50條、第51條明文規定。
    聲請定應執行刑應由最後事實審法院檢察官向該法院為之。
    法院就檢察官聲請定應執行刑的各罪審核結果，認為均合於
    刑法第50條所定情形，而依同法第53條、51條定其應執行刑
    確定；縱事後檢察官發現被告另觸犯未經聲請定執行刑的他
    罪，而原聲請定應執行刑之罪的犯罪日期在被告另觸犯的他
    罪判決確定日期之後，只關涉檢察官是否得再就該他罪聲請
    原法院更定其刑的問題，與判斷原定應執行刑裁定是否合法
    無關。最高法院89年台非字第196 號判決參照。
    因此，凡檢察官聲請定執行刑的各項宣告刑，均在裁判確定
    前觸犯，即符合聲請定執行刑的要件。至於其他裁判與檢察
    官聲請定執行刑的裁判中縱有符合數罪併罰要件者，因該其
    他裁判既未經檢察官於本案併為定執行刑的聲請，法院僅須
    就已聲請定執行刑的數裁判審酌是否符合數罪併罰的要件，
    並無另將檢察官未聲請定執行刑的其他裁判，與聲請裁定的
    數罪裁判一併審酌的必要。
四、依檢察官聲請書所附受刑人甲○○定應執行刑案件一覽表記
    載，受刑人甲○○觸犯附表各罪行的犯罪時間，均在附表編
    號1 罪刑判決確定（96年3 月26日）前。依上述說明，即已
    符合刑法第50條數罪併罰要件，檢察官據此聲請定其應執行
    刑，並無不合。
    至於受刑人另觸犯原審93年度訴字第688 號案件所處罪刑，
    基於不告不理原則，應受檢察官聲請範圍限制；縱使該案所
    宣告刑罰，合於數罪併罰要件，也是屬於管轄檢察官另案聲
    請的範疇。原審逕將附表編號2 案件與未經聲請的93年度訴
    字第6882號案件併予審酌，而認附表編號2 案件不得與附表
    編號1 、3 所處刑罰定其應執行刑，因而駁回檢察官此部份
    聲請，應有誤會。
五、檢察官抗告，有理由。審酌受刑人的審級利益，應由本院將
    原裁定撤銷，發回原法院另為適法裁定。
六、依刑事訴訟法第413條裁定如主文。
中    華    民    國    97    年    9     月    29    日
                  刑事第六庭  審判長法  官  林堭儀
                                    法  官  吳淑惠
                                    法  官  郭豫珍
以上正本證明與原本無異。
不得再抗告。
                                    書記官  胡勤義
中    華    民    國    97    年    10    月    2     日


司法院資訊處製作；財團法人民間司法改革基金會備份。
